【裁判字號】    98,訴,633
【裁判日期】    980806
【裁判案由】    偽造文書等
【裁判全文】
臺灣高雄地方法院刑事判決               98年度訴字第633號
公  訴  人  臺灣高雄地方法院檢察署檢察官
被      告  丁○○
上列被告因偽造文書等案件，經檢察官提起公訴（97年度偵字第
6745號），本院判決如下：
    主  文
丁○○犯如附表編號一、編號二、編號四所示之罪，均累犯，各
處如附表編號一、編號二、編號四所示之刑，各如附表編號一、
編號二、編號四「從刑」欄所示之物，均沒收。又共同犯如附表
編號三所示之罪，累犯，處如附表編號三所示之刑，如附表編號
三「從刑」欄所示之物，均沒收。應執行有期徒刑壹年陸月，各
如附表「從刑」欄所示之物，均沒收。
    事  實
一、丁○○前於民國94年間，曾因偽造文書案件，經臺灣屏東地
    方法院判處有期徒刑1 年1 月確定，於95年1 月3 日縮短刑
    期執行完畢，仍不知悔悟，竟基於行使偽造私文書、行使變
    造特種文書及意圖為自己不法之所有之犯意，於下列時間、
    地點，持其以不詳方式所取得之變造「戊○○」身分證影本
    、重型機車駕照正本，在未經戊○○本人同意或授權之情形
    下，分別為下列行為：
  (一)於96年7 月14日15時許，在高雄市○○區○○路296 號「台
    灣大哥大股份有限公司鼓山華榮特約服務中心」內，由丁○○持其上開以不詳方式所取得之變造「戊○○」身分證影本
    、重型機車駕照正本各1 張及委託不知情之某刻印店所偽刻
    之「戊○○」印章1 枚，向店員乙○○謊稱為「戊○○」之
    代理人，欲代理「戊○○」申辦行動電話預付卡，且偽造「
    戊○○」之印文1 枚於台灣大哥大預付卡申請書上，並持該
    申請書向乙○○申請而行使之，致乙○○陷於錯誤，同意丁○○申辦0000000000號門號，足生損害於戊○○及台灣大哥
    大股份有限公司對於行動電話門號申請管理之正確性。
  (二)於96年7 月16日15時許，在高雄市○○區○○路534 號「遠
    傳電信高雄建工特約服務中心」內，由丁○○持上開以不詳
    方式所取得變造之「戊○○」身分證影本1 張，向店員甲○○謊稱為「戊○○」之代理人，欲代理「戊○○」申辦行動
    電話門號並搭配手機，且偽簽「戊○○」之署押2 枚於遠傳
    行動電話服務申請書上，並持該申請書向甲○○申請而行使
    之，致甲○○陷於錯誤，同意丁○○申辦0000000000號門號
    ，並交付NEC 廠牌N3531 型號行動電話1 具，足生損害於戊○○及遠傳電信股份有限公司對於行動電話門號申請管理之
    正確性。
  (三)於96年7 月16日18時許，丁○○與丙○○（另經檢察官為緩
    起訴處分確定）共同基於行使偽造私文書、行使變造特種文
    書及意圖為自己不法所有之犯意聯絡，在高雄市左營區○○○路179-5 號「軒翰科技有限公司」內，由丙○○持上開丁○○以不詳方式取得之變造「戊○○」身分證影本1 張，向
    店員王子禎謊稱丙○○為「戊○○」之代理人，欲代理「戊○○」申辦行動電話門號並搭配手機，且由丙○○偽造「戊○○」之署名5 枚於台灣大哥大行動通信網路業務服務申請
    書上，並持該申請書向王子禎申請而行使之，致王子禎陷於
    錯誤，同意丙○○申辦0000000000號門號，並交付NOKIA 廠
    牌3110C 型號行動電話1 具，足生損害於戊○○及台灣大哥
    大股份有限公司對於行動電話門號申請管理之正確性。
  (四)於96年7 月17日21時30分許，在屏東縣屏東市○○路222 號
    「台灣大哥大股份有限公司屏東民生店」內，由丁○○持上
    開以不詳方式所取得之戊○○重型機車駕照正本1 張及上開
    偽刻之「戊○○」印章1 枚，向該店店員謊稱為「戊○○」
    之代理人，欲代理「戊○○」申辦行動電話預付卡，且偽造
    「戊○○」之印文2 枚於台灣大哥大行動通信網路業務服務
    申請書上，並持該申請書向該店之店員申請而行使之，致該
    店員陷於錯誤，同意丁○○申辦0000000000號門號，嗣丁○○前揭門號之通信費用均未繳交，經台灣大哥大股份有限公
    司寄發催繳帳單至戊○○處，戊○○察覺有異，始報警查悉
    上情。
二、案經高雄市政府警察局移送高雄地方法院檢察署檢察官偵查
    起訴。
    理  由
壹、證據能力之判斷：
一、按被告以外之人於偵查中向檢察官所為之陳述，除顯有不可
    信之情況者外，得為證據，刑事訴訟法第159 條之1 第2 項
    定有明文。查證人戊○○、丙○○、乙○○、甲○○、王子
    禎於偵查中曾具結擔保其證詞之可信度，核其陳述時之外在
    環境及情況，查無顯有不可信之情況；況被告於本院準備及
    審判程序均不爭執其證據能力，並同意作為本案證據，故上
    開證人在偵訊之證詞，依上開規定，自有證據能力，而得作
    為本案之證據。
二、次按被告以外之人於審判外之言詞或書面陳述，除法律有規
    定者外，不得作為證據，刑事訴訟法第159 條第1 項固定有
    明文。然被告以外之人於審判外之陳述，雖不符同法第159
    條之1 至之4 等4 條規定，而經當事人於審判程序同意作為
    證據，法院審酌該言詞陳述或書面陳述作成時之情況，認為
    適當者，亦得為證據；當事人、代理人或辯護人於法院調查
    證據時，知有第159 條第1 項不得為證據之情形，而未於言
    詞辯論終結前聲明異議者，視為前項之同意，同法第159 條
    之5 第1 項、第2 項亦定有明文。而刑事訴訟法第159 條之
    5 的立法意旨在於傳聞證據未經當事人之反對詰問予以核實
    ，原則上先予排除。惟若當事人已放棄反對詰問權，於審判
    程序中表明同意該等傳聞證據可作為證據；或於言詞辯論終
    結前未聲明異議，基於尊重當事人對傳聞證據之處分權，及
    證據資料愈豐富，愈有助於真實發見之理念，上開傳聞證據
    亦均得資為證據。查本判決所引用之其餘證據資料（詳後引
    證據），其中傳聞證據部分，縱無刑事訴訟法第159 條之1
    至第159 條之4 或其他規定之傳聞證據例外情形，亦因被告
    及檢察官於本院審理中均表示卷內全部證據同意列為證據資
    料（見本院98年度訴字第633 號卷第39頁），依刑事訴訟法
    第159 條之5 第1 項、第2 項之規定，本院審酌該證據作成
    之情況，並無非法取得之不適當情形，以之為證據並無不當
    ，應得為證據。至本判決未引用之證據，既未經援引為認定
    犯罪事實之基礎，爰不逐一論述該等證據之證據能力，附此
    敘明。
貳、認定事實所憑之證據及理由：
一、訊據被告丁○○矢口否認有上開行使偽造私文書、行駛變造
    特種文書及詐欺犯行，並辯稱：伊於案發當時有刊登報紙從
    事代辦行動電話業務，之後有一個自稱「戊○○」的成年男
    子來找伊代辦行動電話，並拿身分證影本、駕照正本給伊，
    伊並帶其去刻了1 枚印章，「戊○○」當初請伊幫其代辦很
    多手機號碼，但究竟辦了幾支其已經忘記了，伊並未詢問「
    戊○○」為何要辦這麼多手機，「戊○○」之前來找伊代辦
    時，有填寫相關個人資料，但該資料伊事後請家人找，已經
    找不到了，伊並不知道找其代辦的人，並非「戊○○」本人
    ，也不知道其提供給伊之資料係屬偽造，故伊並無本件犯行
    云云。
二、經查：
  (一)被告丁○○或丙○○分別於上開時間、地點，持上開變造之
    「戊○○」身分證影本、重型機車駕照正本，至上開行動電
    話門市，分別向上開行動電話門市之承辦人員乙○○、甲○○、王子禎等人自稱係戊○○之代理人，而以戊○○之名義
    申辦0000 000000 號行動電話預付卡、0000000000號門號及
    行動電話、0000000000號門號及行動電話、0000000000號行
    動電話預付卡，並在上開申請書上簽署「戊○○」之姓名及
    蓋用偽刻之「戊○○」印章等情，業據證人乙○○、甲○○
    、王子禎、丙○○分別於警詢及偵查中證述明確（見警卷第
    9 至12、19至23、24至28、29至33、偵卷第16至19頁）。又
    證人戊○○並不認識被告丁○○或丙○○，亦未同意或授權
    被告丁○○或丙○○代辦行動電話門號或手機，而被告丁○○或丙○○持以辦理行動電話門號、手機之「戊○○」身分
    證影本係屬變造，辦理手機門號申請書所使用戊○○之印章
    係屬偽刻，重型機車駕照係戊○○於92年9 月24日在高雄市
    三民區○○○路上遭人竊取之事實，亦據證人即被害人戊○○於警詢及偵查中證述明確（見警卷第13至15頁、偵卷第10
    至12、16至19頁），並有台灣大哥大、遠傳行動通信網路業
    務服務申請書共4 份（見警卷第34至39、44頁）、偽造之「
    戊○○」機車駕照影本與丙○○雙證件影本1 紙（見警卷第
    46頁）、高雄市政府警察局指認犯罪嫌疑人紀錄表1 紙（見
    警卷第51頁）、委託書影本一紙（警卷第52頁）、戊○○本
    人身分證影本1 紙（見警卷第53頁）、遠傳電信股份有限公
    司97年2 月13日遠傳（企營）字第09710106307 號函暨0000
    000000繳費資料2 紙（見警卷第68至70頁）、台灣大哥大股
    份有限公司97年1 月25日法大字第097008047 號函暨基本資
    料查詢單、欠費明細資料1 份（見警卷第71至73頁）等在卷
    可稽。基此，被告丁○○或丙○○係未經證人戊○○之同意
    或授權，而於上開時間、地點，持變造之「戊○○」身分證
    影本、重型機車駕照正本，並偽造「戊○○」之署押或印文
    ，冒用戊○○之名義申辦行動電話門號、手機之事實，均堪
    認定。
  (二)被告丁○○雖以上揭情詞置辯，惟查：
  1.衡諸一般人申辦門號極為容易而便利，又無特殊之限制，故
    一般人實無付費委託他人代辦門號之必要及可能，是被告辯
    稱伊於案發當時有刊登報紙從事代辦行動電話業務，之後有
    一個自稱「戊○○」的成年男子來找伊代辦行動電話云云，
    ，已顯難令人置信。又被告並未能提供伊所刊登之報紙廣告
    及委託伊代辦行動電話之人的聯絡方式供本院參酌、查證，
    且由被告之供述，足認被告丁○○與「戊○○」並不認識，
    亦不清楚「戊○○」之來歷及背景，然國內社會上層出不窮
    之詐騙集團或不法份子為掩飾其不法行徑，避免執法人員之
    追究及處罰，經常利用他人之資料掩人耳目，此為周知之事
    實，而被告並非無社會經驗之人，面對不熟絡之「戊○○」
    之要求代辦手機門號，竟未生懷疑，其所辯實悖於常情。且
    經本院向被告供稱刊登報紙廣告之自由時報企業股份有限公
    司函查被告是否有刊登廣告之結果，經該公司函復已逾6 個
    月保存期限而未能提供，有自由時報社97年12月31日（97）
    自由行字第171 號函在卷可憑（見97年度審訴字第4922號卷
    〈下稱審訴卷〉第29頁），是以本件亦無證據足證被告曾刊
    登代辦行動電話之報紙廣告及曾有自稱「戊○○」之人委託
    被告代辦行動電話之事實。
  2.又被告於偵查中供稱：對方說他是戊○○，那時伊有看報紙
    ，幫代辦門號，可以有一些酬勞，因而認識那個戊○○，一
    個門號代價是300 元，伊跟丙○○說伊看報紙，戊○○要找
    人代辦，他答應要讓伊代辦云云（見偵卷第17、18頁），與
    伊上開所辯稱：伊於案發當時係主動刊登報紙從事代辦行動
    電話業務云云，並不一致。再者，證人乙○○於警詢中證稱
    ：丁○○在那幾天有2 、3 次先後來我們店裡，有拿2 家公
    司的營利事業登記證說要辦理門號手機，我查詢之後發現不
    能辦，所以他就沒有以公司名義申辦等語（見警卷第19 至
    20頁）、於偵查中證稱：丁○○本來用公司名義辦理，最後
    不行，才用戊○○的名義辦理等語（見偵卷第18頁）；證人
    甲○○於警詢中證稱：我記得是一名叫丁○○的男子代理申
    辦的，因為他在那段時間先後有多次到我們店裡說要以他公
    司的名義辦手機門號，因當時審查沒有通過，所以對他比較
    有印象。我當時有問他說彭先生為何無法到場，丁○○說戊○○是他的員工，因戊○○工作沒有辦法前來，說買手機給
    戊○○他的孩子使用，所以由他代理來申辦門號等語（見警
    卷第25、27頁）、於偵查中證稱：丁○○一開始是用公司名
    義辦，但件數太多，經過公司審核說不能辦，丁○○才說要
    用戊○○名義辦等語（見偵卷第19頁）；證人王子禎於警詢
    中證稱：當天丙○○、綽號阿宏（丁○○）之男子一起到店
    裡後，他們就拿出戊○○身分證及駕照出來（正本或影本我
    沒有印象）說要幫戊○○辦理1 個門號搭配手機，因為戊○○本人沒有來，需要有代理人，因我有先以電腦幫他們3人
    查詢資料，發現吳仁瑋與綽號阿宏因為有欠電信公司的電話
    費用所以不能做為代理人，只有丙○○可以作為代理人，丙○○有猶豫一下，但是丙○○後來還是作了戊○○申辦0000
    000000門號搭配手機申請案的代理人。在96年3 月份綽號阿
    宏之男子曾經到公司說過他要幫員工申辦門號，我記得他出
    示的資料是叫丸小子的公司等語（見警卷第30至32頁），由
    上開證人之證述內容，被告丁○○曾先後欲以公司名義申辦
    行動電話門號，但因審核無法通過，始以戊○○名義申辦電
    話，足見被告並非因受自稱「戊○○」之人委託代辦行動電
    話，始至上開行動電話門市申辦行動電話，而係自己欲辦理
    行動電話門號，但因以公司名義申辦審查無法通過，始以「
    戊○○」名義申辦，是被告辯稱係自稱「戊○○」之人委託
    其代辦行動電話門號云云，顯非事實，而無可採。
  (三)綜上，足認被告前開辯解顯無可採。是以本案事證明確，被
    告犯行堪以認定，應依法論科。
、論罪科刑之依據：
  (一)新舊法比較：
    按行為後法律有變更者，適用行為時之法律，但行為後之法
    律有利於行為人者，適用最有利於行為人之法律，刑法第2
    條第1 項定有明文。而按刑法第2 條第1 項所稱之法律，係
    指刑罰所依存的整體法律狀態，故法律有變更應指足以影響
    行為的可罰性與法律效果的法令因修正或廢止而有所變更而
    言。所以刑法法律變更概念，應界定在法律規定的改變，足
    以影響刑罰權判斷者而言。查被告行為後，戶籍法業於97年
    5 月28日修正公布，於同年月30日生效施行，其中關於變造
    國民身分證後復持以行使之行使變造國民身分證犯罪之處罰
    法律已有變更，被告上揭行使變造國民身分證之犯行，原應
    論以刑法第216 條、第212 條之行使變造特種文書罪；而修
    正後戶籍法第75條第1 項、第2 項係規定：「意圖供冒用身
    分使用，而偽造、變造國民身分證，足以生損害於公眾或他
    人者，處5 年以下有期徒刑、拘役或科或併科新臺幣50萬元
    以下罰金。行使前項偽造、變造之國民身分證者，亦同。」
    ，即於上開法令修正公布後，被告應論以戶籍法第75條第1
    項、第2 項之罪，經比較修正後戶籍法及上揭刑法相關之規
    定，被告此部分犯罪，以修正前適用刑法第216 條、第212
    條之規定為有利於被告，合先敘明。
  (二)被告丁○○自己或委由丙○○持變造之「戊○○」身分證影
    本申辦行動電話，係犯刑法第216 條、第212 條之行使變造
    特種文書罪；又被告在附表所示之行動電話申請書等文書上
    偽簽被冒用人「戊○○」之姓名或蓋用偽刻之「戊○○」印
    章，表示係戊○○為申請之意思，再將上開偽造之申請書等
    文件交付不知情之如附表所示之電信公司承辦人員以取得附
    表所示之手機門號及銀行帳戶之行為，係犯刑法第216 條、
    第210 條之行使偽造私文書罪；另按SIM 卡，具有通訊使用
    之價值，電信公司亦常舉行特殊門號之公開標售，且在一定
    條件下具有可轉讓性，具有一定之財產價值，自屬刑法中詐
    欺取財罪之「物」，被告持偽造之申請書向電信公司承辦人
    員詐取SIM 卡、行動電話之犯行，係犯同法第339 條第1 項
    之詐欺取財罪。被告委由不知情之刻印行老闆偽刻「戊○○
    」之印章，為間接正犯。被告偽造上開印章為偽造文書之預
    備行為，被告丁○○或丙○○偽造印文、署押之行為，均為
    偽造私文書之部分行為，偽造私文書復持以行使，其偽造私
    文書之低度行為，均為行使之高度行為所吸收，均不另論罪
    。被告丁○○或丙○○先後於附表所示時間，冒用戊○○之
    名義申辦遠傳公司、台灣大哥大電信公司之行動電話門號，
    而多次行使偽造私文書、變造特種文書而侵害戊○○、各電
    信公司之行為，就同一行動電話門號戶部分，均係為達冒名
    申請行動電話門號之目的，而以一個意思決意所啟動的一個
    複合的因果流程，該因果流程係由行使偽造特種文書、行使
    偽造私文書、詐欺取財等犯行彼此相互連結的因果事實所構
    成，依社會合理之經驗認知，各次因果流程行為以一罪論科
    較為合理，故各次所為均可認為係法律概念之一行為，其以
    一行為觸犯上開罪名，均為想像競合犯，均應依刑法第55條
    之規定，分別從一重之行使偽造私文書罪處斷。被告所犯上
    開各次行使偽造私文書罪，犯意個別，行為互殊，應予分論
    併罰。被告丁○○與丙○○間，就上開犯罪事實一、(三)犯罪
    ，具有犯意之聯絡及行為之分擔，應依共同正犯論處。至檢
    察官雖認被告丁○○就上開犯罪事實，另與一名與真實姓名
    、年籍不詳，自稱「戊○○」之成年男子具有意圖為自己不
    法之所有、行使偽造私文書、行使變造特種文書之犯意聯絡
    ，然被告辯稱係受自稱「戊○○」之成年男子委託代辦行動
    電話云云，經本院認定並無可採，業如前述，是以本件依卷
    附證據，並無法認定被告丁○○係與自稱「戊○○」之成年
    男子共同犯罪，故就上開犯罪事實一、(一)、(二)、(四)部分，僅
    能認定被告係以不詳方式取得變造之「戊○○」身分證影本
    、重型機車駕照正本各1 張單獨為上開行使偽造私文書犯行
    ，附此敘明。又被告前有如犯罪事實欄所載之犯罪前科與執
    行情形，有臺灣高等法院被告前案紀錄表1 份在卷可參，其
    於5 年以內故意再犯本件有期徒刑以上之罪，為累犯，應依
    刑法第47條第1 項之規定加重其刑。
  (三)爰審酌被告丁○○基於行使偽造私文書、行使變造特種文書
    及意圖為自己不法之所有之犯意聯絡，持上開以不詳方式取
    得變造之「戊○○」身分證影本、重型機車駕照正本，多次
    冒用他人名義偽造申請書等文件而申辦行動電話，影響紊亂
    社會正常交易秩序，並造成戊○○及各電信公司之損失，所
    為殊無足取，且被告犯後飾詞狡辯，態度不佳等一切情狀，
    分別量處如主文所示之刑，並依刑法第51條第5 款規定，定
    其應執行刑，以示懲儆。被告持以行使之「戊○○」名義偽
    造國民身分證影本，已持向遠傳電信公司、台灣大哥大電信
    公司行使，而由各該公司留存，已非被告所有之物，自不得
    宣告沒收。惟其上如附表「從刑」欄所示之各該文書上偽造
    之被害人署押及印文、未扣案偽造之「戊○○」身分證影本
    1 張、偽造之「戊○○」印章1 枚，因尚無證據證明業已滅
    失，不問屬於被告與否，均應依刑法第219 條之規定宣告沒
    收。又署押係指在物體上署名或簽押，用以證明一定之意思
    表示，或一定之事實者而言，如僅書寫姓名以資識別，而非
    證明一定意思表示或一定事實，且亦非表示本人簽名之意思
    者，則不生署押之問題，故於上開申請書等文書上客戶基本
    資料欄所填寫之戊○○姓名，僅有識別之作用，並非署押之
    性質，均不予宣告沒收。
據上論斷，應依刑事訴訟法第299 條第1 項前段，刑法第2 條第
1 項前段、第28條、第47條第1 項、第55條、第216 條、第212
條、第210 條、第219 條、第339 條第1 項，判決如主文。
本案經檢察官靳隆坤到庭執行職務。
中    華    民    國    98    年     8    月     6    日
                  刑事第十三庭  審判長法  官  簡志瑩
                                      法  官  呂明燕
                                      法  官  曾子珍
以上正本證明與原本無異。
如不服本判決應於收受送達後10日內向本院提出上訴書狀，並應
敘述具體理由；如未敘述上訴理由者，應於上訴期間屆滿後20日
內向本院補提理由書（均須按他造當事人之人數附繕本）「切勿
逕送上級法院」。
中    華    民    國    98    年    8     月    6     日
                                      書記官  王翌翔
附錄本案論罪法條
中華民國刑法第216條（行使偽造變造或登載不實之文書罪）
行使第 210 條至第 215 條之文書者，依偽造、變造文書或登載
不實事項或使登載不實事項之規定處斷。
中華民國刑法第210條（偽造變造私文書罪）
偽造、變造私文書，足以生損害於公眾或他人者，處5 年以下有
期徒刑。
中華民國刑法第212條（偽造變造特種文書罪）
偽造、變造護照、旅券、免許證、特許證及關於品行、能力服務
或其他相類之證書、介紹書，足以生損害於公眾或他人者，處1
年以下有期徒刑、拘役或3 百元以下罰金。
中華民國刑法第339 條（普通詐欺罪）
意圖為自己或第三人不法之所有，以詐術使人將本人或第三人之
物交付者，處5 年以下有期徒刑、拘役或科或併科1 千元以下罰
金。
以前項方法得財產上不法之利益或使第三人得之者，亦同。
前二項之未遂犯罰之。
附表：
┌──┬────┬─────┬─────┬──────┬─────┬─────┬────────┐
│編號│犯罪時間│犯罪地點  │冒名申請之│偽造「戊○○│所犯罪名  │宣告刑    │從  刑          │
│    │        │          │行動電話門│」署押、印文│          │          │                │
│    │        │          │號或帳戶  │之資料文件  │          │          │                │
├──┼────┼─────┼─────┼──────┼─────┼─────┼────────┤
│ 1  │96年7 月│高雄市鼓山│0000000000│行動電話預付│刑法第216 │丁○○犯行│未扣案偽造之「彭│
│    │14日15時│區○○路  │          │卡申請書 (  │條、第210 │使偽造私文│文忠」身分證影本│
│    │許      │296 號「台│          │見警卷第39頁│條行使偽造│書罪，累犯│壹張、偽造之「彭│
│    │        │灣大哥大股│          │）          │私文書罪  │，處有期徒│文忠」印章壹顆、│
│    │        │份有限公司│          │            │          │刑捌月。  │台灣大哥大行動電│
│    │        │鼓山華榮特│          │            │          │          │話預付卡申請書上│
│    │        │約服務中心│          │            │          │          │偽造之「戊○○」│
│    │        │」        │          │            │          │          │印文壹枚，均沒收│
│    │        │          │          │            │          │          │。              │
├──┼────┼─────┼─────┼──────┼─────┼─────┼────────┤
│ 2  │96年7 月│高雄市三民│0000000000│行動電話/ 第│刑法第216 │丁○○犯行│未扣案偽造之「彭│
│    │16日15時│區○○路  │          │三代行動電話│條、第210 │使偽造私文│文忠」身分證影本│
│    │許      │534 號「遠│          │服務申請書（│條行使偽造│書罪，累犯│壹張、遠傳電信公│
│    │        │傳電信高雄│          │見警卷第49頁│私文書罪  │，處有期徒│司行動電話/ 第三│
│    │        │建工特約服│          │）          │          │刑捌月。  │代行動電話服務申│
│    │        │務中心」  │          │            │          │          │請書上偽造之「彭│
│    │        │          │          │            │          │          │文忠」署押貳枚，│
│    │        │          │          │            │          │          │均沒收。        │
├──┼────┼─────┼─────┼──────┼─────┼─────┼────────┤
│ 3  │96年7 月│高雄市左營│0000000000│台灣大哥大行│刑法第216 │丁○○共同│未扣案之偽造「彭│
│    │16日18時│區○○○路│          │動通話網路業│條、第210 │犯行使偽造│文忠」身分證影本│
│    │許      │179-5 號「│          │務服務申請書│條行使偽造│私文書罪，│壹張、台灣大哥大│
│    │        │翰軒科技有│          │（見警卷第43│私文書罪  │累犯，處有│大行動通話網路業│
│    │        │限公司」  │          │、44 頁）   │          │期徒刑捌月│務服務申請書上偽│
│    │        │          │          │            │          │。        │造之「戊○○」署│
│    │        │          │          │            │          │          │押肆枚，均沒收。│
├──┼────┼─────┼─────┼──────┼─────┼─────┼────────┤
│ 4  │96年7 月│屏東縣屏東│0000000000│台灣大哥大行│刑法第216 │丁○○犯行│未扣案之偽造「彭│
│    │17日21時│市○○路  │          │動通話網路業│條、第210 │使偽造私文│戊○○」印章壹顆│
│    │30分許  │222 號「台│          │務服務申請書│條行使偽造│書罪，累犯│、台灣大哥大行動│
│    │        │灣大哥大股│          │（見警卷第34│私文書罪  │，處有期徒│通話網路業務服務│
│    │        │份有限公司│          │頁）        │          │刑捌月。  │申請書上偽造之「│
│    │        │屏東民生店│          │            │          │          │戊○○」印文貳枚│
│    │        │」        │          │            │          │          │，均沒收。      │
└──┴────┴─────┴─────┴──────┴─────┴─────┴────────┘


司法院資訊處製作；財團法人民間司法改革基金會備份。
